臺灣高等法院臺南分院刑事判決　九十六年度上易字第六二九號
上訴人
即被告　甲○○
選任辯護人　方文賢律師
上訴人
即被告　乙○○
上列上訴人因竊盜案件，不服臺灣臺南地方法院九十六年度易字
第六三六號中華民國九十六年八月三十一日第一審判決（起訴案
號：臺灣臺南地方法院檢察署九十五年度偵字第一七九０六號）
，提起上訴，本院判決如下：
    主    文
上訴駁回。
    事    實
一、甲○○於民國（下同）九十五年十二月五日十二時十分許，
    駕駛車牌號碼ＵＭ─０一二三號自小貨車，搭載乙○○至臺
    南市○○路○段「志開新村」眷村內，見如附表所示空軍四
    四三聯隊管理之房屋前方，堆放附表所示房屋大門卸下之鐵
    捲門、鐵門（詳如附表所示，價值共計約新臺幣《下同》一
    萬元），竟共同基於意圖為自己不法所有之犯意聯絡，分持
    甲○○所有而客觀上可供兇器使用之鐵撬各一把，將附表所
    示鐵捲門、鐵門竊取撬起搬至ＵＭ─０一二三號車後車斗，
    ，得手後正於臺南市○○路○段三００巷七十號前，欲駕駛
    之ＵＭ─０一二三號車離開時，於同日十三時五分許，適為
    巡邏之警員當場逮捕，並在ＵＭ─０一二三號車上查獲附表
    所示遭竊之物及扣得上揭鐵撬二把。
二、案經空軍四三三聯隊訴由臺南市警察第六分局報請臺灣臺南
    地方法院檢察署檢察官偵查起訴。
    理    由
一、按被告以外之人於偵查中向檢察官所為陳述，除顯有不可信
    之情況者外，得為證據，刑事訴訟法第第一百五十九條之一
    第二項定有明文。偵查中對被告以外之人（包括證人、鑑定
    人、告訴人、被害人及共同被告等）所為之偵查筆錄，性質
    上雖屬傳聞證據，惟現階段刑事訴訟法規定檢察官代表國家
    偵查犯罪、實施公訴，依法有訊問被告、證人及鑑定人之權
    ，證人、鑑定人且須具結，而實務運作時，檢察官偵查中向
    被告以外之人所取得之陳述，原則上均能遵守法律規定，不
    致違法取供，其可信度極高，職是，被告以外之人前於偵查
    中已具結而為證述，除反對該項供述得具有證據能力之一方
    ，已釋明「顯有不可信之情況」之理由外，應有證據能力。
    丙○○於偵查中經具結後之證述，其陳述過程既未受其他外
    力影響，摻入虛偽之可能性甚低，亦無違法取證情事，係屬
    真意陳述，於客觀上顯無不可信之情況，依上開規定，應認
    具有證據能力。再者丙○○之警詢以及贓物認領保管單，檢
    察官及被告甲○○、乙○○於本院調查證據時，均知曉為審
    判外之言詞及書面陳述，且至言詞辯論終結前均未聲明異議
    ，審酌上開言詞及書面陳述作成之情況，認為適當，依刑事
    訴訟法第一百五十九條之五第二項規定，得為證據。再者傳
    聞法則係對於被告以外之人於審判外之言詞或書面陳述，亦
    即針對被告以外之人於審判外以言詞或書面所為之供述證據
    而為之規範，卷附查獲相片九幀，係以科學、機械之方式，
    對於所拍攝內容所為忠實且正確之記錄，性質上並非供述證
    據，應無刑事訴訟法第一百五十九條第一項規定之適用。
二、訊據被告甲○○、乙○○均矢口否認有竊盜犯行，均辯稱：
    當時在「志開新村」遇到一位約五十歲之老人，叫我們開車
    將附表所示卸下之物載去賣，再支付我們運費，我們以為附
    表所示卸下之物係該老人撿來之他人丟棄之物，才用鐵撬將
    附表所示卸下之物由地面撬起搬至ＵＭ─０一二三號車之後
    車斗，但警察到來時，該老人表示其要上廁所而不見蹤影，
    我們並無竊盜之犯行云云。
三、經查：
(一)上揭被告甲○○於九十五年十二月五日十二時十分許，駕駛
    ＵＭ─０一二三號車搭載被告乙○○至臺南市○○路○段「
    志開新村」眷村內，見如附表所示空軍四四三聯隊管理之房
    屋前方，堆放附表所示房屋大門卸下之鐵捲門、鐵門，而分
    持被告甲○○所有之鐵撬各一把，將附表所示之物由地面撬
    起搬至ＵＭ─０一二三號車之後車斗等情，業據被告二人坦
    承不諱，而附表所示遭被告二人分持鐵撬撬起搬至ＵＭ─０
    一二三號車車斗之物，原本分別附屬連接於如附表所示門牌
    號碼之房屋大門之情，為告訴人空軍四三三聯隊負責管理附
    表所示房屋之丙○○於警詢時之陳述明確，並有贓物認領保
    管單、查獲相片九幀可稽，及鐵撬二支扣案為證。
(二)被告等辯稱：附表之物係一老人，叫我們開車將附表所示卸
    下之物載去賣，再支付我們運費云云，惟據證人即查獲之警
　　員鄭福來於原審證稱：我正在執行轄區戶口查察職務而經過
　  西門路三百巷七十號巷口時，發現有一部小貨車上放著一疊
    紅色鐵門類之物，被告二人站在車旁，用繩子綑綁上開物品
    ，我問被告二人該物品之來源，渠等表示從三百巷七十號巷
    口那邊取來，我覺得不可能拿這麼多，遂請同仁前來支援，
    並帶被告二人至附近指認從何處搬來，查獲當時被告有表示
    另有一個中老年人叫渠等搬，該人去小便而離開了，我目視
    查看周邊沒有這種人，後來支援之同仁與我共計約三、四人
    帶著被告至附近指認搬運之物品來源時，也未見可疑之人等
    語（見一審卷第二十五頁），證述現場並無其他之人，未有
    被告二人所指之老人在場跡象。再者被告二人於原審先稱：
    係一位老人要將附表所示之物出賣予我們云云（見一審卷第
    十八頁），嗣改稱：係受託為該名老人將附表所示之物載運
    出賣後，再賺取運費云云（見一審卷第五十三、五十四、五
    十六頁），就搬運附表所示之物之原因，前後辯詞不一，真
    實性已見存疑。且被告二人無法提出上開所謂老人身分之證
    據資料或連絡方法，證明有被告二人所指之老人之存在。從
    而，被告二人辯稱：係受老人所託載運附表所示物品云云，
    顯為卸責之詞，不足採信。
(三)證人鄭福來固於原審證稱：附表所示房屋雖為空屋，但係由
    空軍列管之眷村，且乾淨而不凌亂，房屋四周完整，並無殘
    垣斷壁之狀況等語（見一審卷第三十七、三十八頁），證人
    丙○○於警訊亦稱：附表所示卸下之物價值共計約一萬元等
    語，並於原審稱：附表所示房屋之住戶業已遷出，由空軍四
    四三聯隊負責管理，九十五年十二月五日當時尚未開始拆除
    ，且房屋外貌完整，看得出來是住家，無斷垣殘壁之情形等
    語（見警卷第四十八頁），且被告甲○○亦坦稱附表所示之
    房屋係為眷村，九十五年十二月五日當時並無拆除之情形，
    且其本身從事紙、銅鐵之回收業，知悉附表所示卸下之物具
    有可出賣之價值等語（見一審卷第五十四、五十五頁），是
    附表所示之卸下之物，本為附屬於附表所示房屋而具有相當
    金錢價值之物，並非垃圾或廢棄物所能比擬，且附表所示房
    屋仍為空軍四四三聯隊管理，亦無任何拆除頹廢之跡象，一
    般人見附表所示卸下之物，當足以認知係屬他人所有之財產
    ，而不至於視為丟棄之垃圾或廢棄物，則被告二人在足以認
    知附表所示卸下之物係屬他人所有之財產之情況下，猶未先
    取得所有權人或管理人之同意，即擅自將附表所示卸下之物
    搬運至渠等駕駛之自小貨車上，將該批物品置於自己之實力
    支配之下，渠二人存有意圖為自己不法所有之竊盜犯意，至
    為彰顯。從而，被告二人所辯云云，無非事後卸責之詞，不
    足採信，事證明確，被告犯行洵堪認定。
四、按鐵撬係屬鐵製尖銳之利器，客觀上足以威脅人之生命身體
    之安全，可供兇器使用。核被告二人所為，均犯刑法第三百
    二十一條第一項第三款之攜帶兇器竊盜罪。被告二人間，有
    犯意聯絡及行為分擔，為共同正犯。公訴意旨認被告二人係
    持鐵撬及鐵鎚，將附表所示卸下之物自原本附屬之房屋拆卸
    後搬至ＵＭ─０一二三號車之手法竊取云云，然被告二人均
    堅詞僅從附表所示房屋前方地上，持鐵撬將擺放於該處之附
    表所示卸下之物由地面撬起搬至ＵＭ─０一二三號車之後車
    斗，渠等並未將附表所示卸下之物自原本附屬之房屋大門拆
    卸等語，且查證人鄭福來於查獲被告二人之時，其僅見被告
    二人已將附表所示卸下之物搬至ＵＭ─０一二三號車之後車
    斗之情景，就被告二人是否係將該批物品從原附屬之房屋拆
    卸一事，並未目睹，而鄭福來於審理中固稱其因係附表所示
    房屋所在地之管區警員，巡邏一定會經過附表所示之房屋，
    巡邏時見附表所示卸下之物係附著於附表所示房屋上等語（
    見一審卷第三十六、三十八頁），然其距離九十五年十二月
    五日排定之最近巡邏時間，係為同年十二月二日，有臺南市
    警察局第六分局大林派出所勤務分配表可參（見一審卷第四
    十二頁之），是自九十五年十二月二日巡邏後，至同年十二
    月五日十三時五分許查獲被告二人之間，鄭福來尚有二日以
    上未有排定至附表所示房屋巡邏之空檔期間，再者證人丙○○於偵查及原審亦稱其雖不定時至附表所示房屋處巡邏，但
    無法判斷附表所示卸下之物原本是否有被拆下，且其於九十
    五年十二月五日係經通知始至警局處理等語（見偵查卷第二
    十九頁、一審卷第四十九頁），是證人鄭福來於查獲當時並
    未目睹被告二人有將附表所示卸下之物從原附屬之房屋拆卸
    之動作，而在查獲被告二人之前，又有未至附表所示房屋巡
    邏之空檔期間，且證人丙○○就附表所示之卸下之物在查獲
    被告二人之前，是否確實未遭拆卸一事亦無法斷定，已難以
    確認附表所示卸下之物在被告二人抵達附表所示房屋之前絕
    對完好附接於房屋，此外又無其他足認被告二人確有拆卸附
    表所示卸下之物之證據，自難認定被告二人尚有存有拆卸附
    表所示卸下之物之舉動，則公訴意旨此之所指，容有誤會。
    原審審酌被告二人竊取他人之物品，侵害他人之財產安全，
    並破壞社會安寧，且犯後雖坦認搬取附表所示之物，然飾詞
    否認竊盜之犯意，犯後態度並非完全良好等一切情狀，適用
    刑法第二十八條、第三百二十一條第一項第三款、第三十八
　　條第一項第二款、第四十一條第一項前段、中華民國九十六
　  年罪犯減刑條例第二條第一項第三款、第七條、第九條，分
    別各量處有期徒刑壹年。又以被告二人犯罪行為之時間在九
    十六年四月二十四日以前，所犯罪名固為中華民國九十六年
    罪犯減刑條例第三條所列，所宣告刑在有期徒刑一年六月以
    下，符合同條例第二條第一項之規定，應減其宣告刑二分之
    一，減為有期徒刑六月，並諭知如易科罰金均以新臺幣壹仟
    元折算壹日。扣案之鐵撬二支，係被告甲○○所有供本件犯
    罪使用之物，依刑法第三十八條第一項第二款規定宣告沒收
    。至同扣案之鐵鎚二支，被告二人堅稱該二支鐵鎚一直存放
    於ＵＭ─０一二三號車上，在搬運附表所示卸下之物過程中
    ，並未曾使用該二支鐵鎚等語，而證人鄭福來於審理中亦稱
    係在ＵＭ─０一二三號車上查扣該二支鐵鎚等語（見一審卷
    第三十七頁），亦無證據足認被告二人曾使用該二支鐵鎚實
    行本件犯罪，上開二支鐵鎚自無從認定供本件犯罪使用，乃
    不併予宣告沒收。本院經核原判決認事用法，均無不合，量
    刑亦屬妥適。被告等上訴否認犯罪，指摘原判決不當，為無
    理由，應予駁回。
五、據上論斷，應依刑事訴訟法第三百六十八條，判決如主文。
本案經檢察官郭珍妮到庭執行職務。
中　　華　　民　　國　　96　　年　　12　　月　　 5　　日
　                  刑事第一庭審判長法官　黃　崑　宗
  　                                法官　王　明　宏
    　                              法官　蔡　長　林
以上正本證明與原本無異。
不得上訴。
　　　　　　　　　　　　　　　　　書記官　李　培　薇
中　　華　　民　　國　　96　　年　　12　　月　 　6　　日
附錄本案論罪科刑法條全文：
刑法第三百二十一條第一項第三款：
犯竊盜罪而有左列情形之一者，處六月以上、五年以下有期徒刑
：
三、攜帶兇器而犯之者。
附表：
┌────────┬──────────────┐
│房屋之門牌號碼　│卸下之物　                  │
├────────┼──────────────┤
│臺南市○○路○段│大門之鐵捲門一組            │
│二八四巷十八號  │　　                        │
├────────┼──────────────┤
│臺南市○○路○段│大門之鐵門一片              │
│三００巷五八號  │　　　　                    │
├────────┼──────────────┤
│臺南市○○路○段│大門之鐵門二片              │
│三００巷六八號  │　　　　　                  │
├────────┼──────────────┤
│臺南市○○路○段│大門之鐵門八片              │
│三００巷七十號  │　　　　                    │
└────────┴──────────────┘
